臺灣臺北地方法院民事判決　　　　　　 95年度訴字第12263號
原　　　告　國泰世華商業銀行股份有限公司
法定代理人　甲○○
訴訟代理人　乙○○
被　　　告　丙○○
上列當事人間請求返還信用卡消費貸款事件，本院於民國96年1
月8日言詞辯論終結，判決如下：
    主  文
被告應給付原告新臺幣貳拾貳萬伍仟貳佰伍拾肆元，及其中新臺
幣貳拾萬參仟陸佰捌拾伍元部分，自民國九十五年九月二十七日
起至清償日止，按年息百分之十九點七計算之利息。
被告應給付原告新臺幣參拾壹萬陸仟肆佰柒拾元，及其中新臺幣
參拾萬伍仟伍佰柒拾壹元部分，自民國九十五年九月二十七日起
至民國九十六年一月二十六日止，按年息百分之五點八八計算之
利息，並自民國九十六年一月二十七日起至清償日止，按年息百
分之十四點八八計算之利息。另自民國九十五年九月二十七日起
至清償日止按月計收帳務管理費新臺幣貳佰捌拾捌元。
訴訟費用由被告負擔。
本判決得假執行。
    事實及理由
一原告起訴主張：
  (一)被告於民國94年7 月22日與其訂立信用卡使用契約，並領用
    如附表所示之信用卡，依約被告即得於特約商店簽帳消費及
    預借現金，但應於當期繳款截止日前清償或以循環信用方式
    繳付最低應繳金額。如被告未依約繳款，依信用卡約定條款
    第22條規定，被告即喪失期限利益，原告有權請求被告一次
    還清欠款，並得依信用卡約定條款第15條規定，請求被告給
    付將每筆得計入循環信用本金之帳款，自各筆帳款入帳日起
    至清償日止，以年息19.7%計算之循環利息。
  (二)又被告於94年7 月26日與其訂立信用卡代償契約，依約被告
    即得以原告核發之信用卡，代償被告於其他銀行之信用卡欠
    款，就該代償部分之利息及費用，係以代償後前18個月內以
    年息5.88%計收利息，上開期間屆滿後，按年息14.88% 計算
    利息。另按月收取帳務管理費新臺幣（下同）288元。
  (三)被告另於94年7 月15日與其訂立簡易通信貸款契約，向原告
    借款210,000元，以1個月為1期，共分36 期清償，借款利息
    按年息18.5% 計算，依年金法按月計付本息，併入信用卡帳
    款中一併繳付；如被告未依約繳款，依貸款契約書第5 條之
    規定，被告即喪失期限利益，並依貸款契約第4 條規定，按
    信用卡利率計算遲延利息。
  (四)詎被告於兩造締約後未依約還款，迄至95年9 月26日止，結
    欠原告541,724元（含信用卡帳款28,634 元、簡易通信貸款
    196,620元、代償金額316,470元）。爰依兩造間之信用卡使
    用契約，請求被告償還如主文第1 項所示之金額及利息等語
    。
二按當事人於言詞辯論時為訴訟標的之捨棄或認諾者，應本於其
  捨棄或認諾為該當事人敗訴之判決，民事訴訟法第384 條定有
  明文。經查：原告主張之事實，非但據其提出與陳述相符之財
  政部函、公司變更登記事項卡、信用卡申請書暨約定條款、代
  償申請書暨約定條款、簡易通信貸款申請書暨約定條款、債權
  明細表、消費明細表等件為證，被告並到庭認諾原告之主張，
  從而，原告依據兩造間之信用卡使用契約，訴請被告給付如主
  文第1項所示之金額及利息，即無不合，應予准許。
三假執行之宣告：本件為本於被告認諾所為之判決，應依民事訴
  訟法第389條第1項第1款規定，依職權宣告假執行。
四結論：原告之訴為有理由，依民事訴訟法第78條、第389條第1
  項第1款，判決如主文。
中　　華　　民　　國　　96　　年　　1 　　月　　22　　日
                  民事第六庭    法　官　陳婷玉
以上正本係照原本作成
如對本判決上訴，須於判決送達後20日內向本院提出上訴狀
中　　華　　民　　國　　96　　年　　1 　　月　　22　　日
                                書記官　詹雪娥
附表：
編號
 1 VISA        正卡（卡號：0000000000000000，國泰世華銀行）
                     核卡日：94年7月22日
 2 代償信用卡  正卡（卡號：0000000000000000，國泰世華銀行）
                     核卡日：94年7月22日
 3 簡易通信貸款正卡（卡號：0000000000000000，國泰世華銀行）
                     核卡日：94年7月15日
